臺灣臺南地方法院刑事判決
109年度易字第962號
公  訴  人  臺灣臺南地方檢察署檢察官
被      告  黃敬祐



判決上列被告因竊盜案件，經檢察官提起公訴（109年度偵字第6
418號），被告於準備程序中就被訴事實為有罪之陳述，經本院
裁定進行簡式審判程序後，判決如下：
    主  文
黃敬祐犯竊盜罪共伍罪，各處罰金新臺幣貳仟元，如易服勞役，
以新臺幣壹仟元折算壹日。應執行罰金新臺幣玖仟元，如易服勞
役，以新臺幣壹仟元折算壹日。
未扣案犯罪所得監視器電源線（含插頭）壹條、白色監視器電源
線（含插頭）壹條、黑色監視器源線（含插頭）壹條、免洗紙杯
壹串及塑膠袋壹捲均沒收，於全部或一部不能沒收或不宜執行沒
收時，追徵其價額。
    事實及理由
一、犯罪事實：黃敬祐意圖為自己不法之所有，基於竊盜之犯意
    ，分別於附表所示時間、地點，竊取如附表所示財物。嗣吳
    冠興、林雅婷、蔡惠雯、陳又慈發覺財物遭竊後報警處理，
    經警調閱現場監視錄影器畫面，始循線查悉上情。案經林雅
    婷訴請臺南市政府警察局佳里分局報告臺灣臺南地方檢察署
    檢察官偵查起訴。
二、本件被告黃敬祐所犯均係死刑、無期徒刑、最輕本刑為3年
    以上有期徒刑以外之罪，其於準備程序中就被訴事實為有罪
    之陳述，經法官告知簡式審判程序之旨，並聽取公訴人及被
    告之意見後，認宜為簡式審判程序，依刑事訴訟法第273條
    之1第1項規定，裁定進行簡式審判程序加以審理，則依據刑
    事訴訟法第273條之2、同法第159條第2項之規定，不適用傳
    聞法則有關限制證據能力之相關規定；並得依同法第310條
    之2之準用同法第454條之規定製作略式判決書（僅記載「證
    據名稱」），合先敘明。
三、上揭犯罪事實，有下列證據可資佐證：
  ㈠被告於警詢之供述及本院準備程序中之自白。
  ㈡證人即告訴人林雅婷之指證、證人即被害人吳冠興、蔡惠雯
    、陳又慈之證述。
  ㈢卷附臺南市政府警察局佳里分局扣押筆錄、扣押物品目錄表
    各1份、贓物領據2紙及監視器錄影畫面翻拍照片、被告穿著
    與行竊時相同背心之照片、扣押物品照片計52張。
四、核被告所為，均係犯刑法第320條第1項之竊盜罪。被告所犯
    5次竊盜犯行，犯意各別，行為互殊，應分論併罰。爰審酌
    被告貪圖一時之便利，恣意竊取他人之物，顯見其法治概念
    薄弱，惟於犯罪後就上開犯行坦承不諱，足見尚知悔悟，且
    就其中附表編號1、4、5均已與被害人達成和解等一切情狀
    ，分別量處如主文所示之刑，並定其應執行之刑暨諭知易服
    勞役之折算標準。被告因本案犯行，取得如附表各編號所示
    之物，其中編號2所示白色監視器電源線（含插頭）2條已歸
    還1條、編號3所示黑色監視器電源線（含插頭）2條已歸還1
    條、編號4所示監視器電源線（含插頭）1組已歸還，其餘未
    扣案亦未歸還給失主的財物計有監視器電源線（含插頭）1
    條、白色監視器電源線（含插頭）1條、黑色監視器源線（
    含插頭）1條、免洗紙杯1串及塑膠袋1捲，均係本案犯罪所
    得，依刑法第38條之1第1項前段、第3項規定，宣告沒收，
    於全部或一部不能沒收或不宜執行沒收時，追徵其價額。
五、依刑事訴訟法第299條第1項、第273條之1第1項、第310條之
    2，刑法第320條第1項、第51條第7款、第42條第1項、第3項
    ，判決如主文。
本案經檢察官陳于文提起公訴，檢察官廖羽羚到庭執行職務。
中　　華　　民　　國 　109　　年　  12　　月　　24　　日
                    刑事第七庭    法　官  鄭銘仁
以上正本證明與原本無異。
如不服本判決應於收受本判決後20日內向本院提出上訴書狀，並
應敘述具體理由。其未敘述上訴理由者，應於上訴期間屆滿後20
日內向本院補提理由書狀（均須按他造當事人之人數附繕本）「
切勿逕送上級法院」。 
                                  書記官  陳姝妤
中　　華　　民　　國　　109 　年　　12　　月　　28　　日
附錄本案論罪科刑法條：
中華民國刑法第320條
意圖為自己或第三人不法之所有，而竊取他人之動產者，為竊盜
罪，處5年以下有期徒刑、拘役或50萬元以下罰金。
意圖為自己或第三人不法之利益，而竊佔他人之不動產者，依前
項之規定處斷。
前二項之未遂犯罰之。

附表：
編號 被害人 （告訴人） 犯罪時間      犯罪手法 犯罪所得   犯罪地點   1 吳冠興 (未據告訴) 109年2月22日2時9分許 徒手竊取吳冠興所有，攤位內監視器之電源線（含插頭）1條（價值新臺幣【下同】200元，未扣案）。 電源線（含插頭）1條（價值約200元，被害人表示原諒被告犯行之意，未求償，已和解）   臺南市佳里區東寧里中山公有零售市場第134號攤位（素食材料攤位)   2 林雅婷 (告訴) 108年12月9日2時26分許 徒手竊取林雅婷所有，攤位內監視器之白色電源線（含插頭）2組（1組價值660元，2組計1,320元，其中1組扣案後已發還）。 電源線（含插頭）2組（其中1組已發還，未和解）   臺南市佳里區東寧里中山公有零售市場第114號攤位（玉器、服飾、包包攤位)   3  109年2月22日2時28分許 徒手竊取林雅婷所有，攤位內監視器之黑色電源線（含插頭）2組（1組價值250元，2組價值共500元，其中1組扣案後已發還）。 電源線（含插頭）2組（其中扣案之1組已發還，未和解）   臺南市佳里區東寧里中山公有零售市場第114號攤位（玉器、服飾、包包攤位)   4 蔡惠雯 (未據告訴) 108年12月9日1時54分許 徒手竊取蔡惠雯所有，攤位內監視器之電源線（含插頭）1組（1組監視器鏡頭連同電源線組共700元，僅電源線遭竊，是其價值不到700元，扣案後已發還）。 電源線（含插頭）1組（扣案後已發還，已和解）   臺南市佳里區東寧里中山公有零售市場第145、146號攤位（雜糧攤位)   5 陳又慈 (未據告訴) 108年12月9日1時27分許 徒手竊取陳又慈所有，放置於攤位之免洗紙杯、塑膠袋（價值約100元，未扣案）。 免洗紙杯、塑膠袋（價值約100元，被害人表示原諒被告犯行之意，未求償，已和解）   臺南市佳里區東寧里中山公有零售市場第141、142號攤位（花卉攤位)